臺灣高等法院刑事裁定
111年度聲字第3320號
聲  請  人  臺灣高等檢察署檢察官
受  刑  人  賴世凱



上列聲請人因受刑人數罪併罰有二裁判以上，聲請定其應執行之
刑（聲請案號：臺灣高等檢察署111年度執聲字第1569號），本
院裁定如下：
    主  文
賴世凱犯如附表所示各罪所處之刑，應執行有期徒刑貳拾年。
    理  由
一、聲請意旨略以：受刑人賴世凱（下稱受刑人）因違反毒品危
    害防制條例等數罪，先後經判決確定如附表，應依刑法第53
    條、第51條第5款規定，定其應執行之刑，爰依刑事訴訟法
    第477條第1項聲請裁定等語。
二、按裁判確定前犯數罪者，併合處罰之，而數罪併罰有二以上
    裁判者，應定其應執行之刑，其宣告多數有期徒刑者，於各
    刑中之最長期以上，各刑合併之刑期以下，定其刑期，但不
    得逾30年，刑法第50條、第51條第5款、第53條分別定有明
    文。再按刑事訴訟法第370條第2項、第3項，已針對第二審
    上訴案件之定應執行之刑，明定有不利益變更禁止原則之適
    用，於分屬不同案件之數罪併罰有應更定執行刑者，本於同
    為定刑裁定應為相同處理之原則，法院於裁定定應執行之刑
    時，自仍應有不利益變更禁止原則法理之考量，亦即另定之
    執行刑，其裁量所定之刑期，不得較重於前定之執行刑加計
    後裁判宣告之刑之總和，否則即與法律秩序理念及法律目的
    之內部界限有違（最高法院103年度第14次刑事庭決議及最
    高法院93年度台非字第192號判決意旨參照）。
三、經查：
  ㈠本院參酌最高法院110年度台抗大字第489號裁定意旨，業已
    向受刑人函詢其對本件之意見，有其民國111年10月6日親自
    簽名之意見查詢表在卷可考(見本院卷第211頁)，合先敘明
    。
  ㈡受刑人因違反毒品危害防制條例等案件，先後經法院判決判
    處如附表所示之刑，且咸經確定在案（均詳如附表所示），
    而本院為附表所示案件犯罪事實最後判決之法院，有本院被
    告前案紀錄表及各該刑事裁判附卷可稽。茲檢察官聲請定其
    應執行之刑，本院審核認聲請為正當，應定其應執行之刑。
  ㈢爰審酌受刑人所犯如附表編號1至3所示之罪均為施用第一級
    毒品罪，屬自戕身體健康之罪；其餘附表編號4至13所示之
    罪，則為惡性較重之運輸或販賣毒品罪（其中編號4為運輸
    第一級毒品罪；編號5、6、8至11為販賣第二級毒品罪；編
    號7、12、13為販賣第一級毒品罪），均屬助長施用毒品之
    行為猖獗，危害社會、國家健全發展之犯罪，並斟酌本件對
    全體犯罪應予之整體非難評價程度，暨前述各罪定應執行刑
    之外部界限（各宣告刑中刑期最長之有期徒刑16年以上，各
    刑合併計算之刑期76年3月，逾30年，應以30年為其上限）
    ，及不利益變更禁止原則（附表編號1至3、5至13所示之罪
    曾分別經定應執行有期徒刑1年4月、16年，加計附表編號4
    所示之罪，合計刑期為有期徒刑33年4月，逾30年，應以30
    年為其上限）等應遵守之內部界限，定其應執行之刑如主文
    所示。
四、依刑事訴訟法第477條第1項，刑法第53條、第51條第5款，
    裁定如主文。
中　　華　　民　　國　　111 　年　　10　　月　　18　　日
                  刑事第十五庭  審判長法  官  陳芃宇
                                      法  官  余銘軒
                                      法  官  陳俞伶
以上正本證明與原本無異。
如不服本裁定，應於收受送達後五日內向本院提出抗告狀。
                                      書記官  朱家麒
中　　華　　民　　國　　111 　年　　10　　月　　18　　日
附表：
編        號  1 2 3         4 罪        名  施用第一級毒品罪 施用第一級毒品罪 施用第一級毒品罪 運輸第一級毒品罪 宣   告   刑  有期徒刑8月 有期徒刑8月 有期徒刑8月 有期徒刑16年 犯 罪 日 期  107年10月15日7時許 107年11月13日22時許 108年4月11日9時許 106年12月13日21時至22時 偵查（自訴）機關年度案號  臺灣基隆地方檢察署108年度毒偵字第150、217號  臺灣基隆地方檢察署108年度偵字第2385號、108年度毒偵字第974號 臺灣新北地方檢察署107年度偵字第1074號 最後事實審 法    院 臺灣高等法院  臺灣基隆地方法院 臺灣高等法院  案    號 108年度上訴字第2442號  108年度訴字第582號 109年度上訴字第3295號  判決日期 108年8月27日  108年10月31日 109年12月16日 確定判決 法    院 最高法院  臺灣基隆地方法院 最高法院  案    號 108年度台上字第3817號  108年度訴字第582號 110年度台上字第4122號  確定日期 108年11月7日  108年12月2日 110年8月4日 可否易科罰金          否         否         否         否 備        註  臺灣基隆地方檢察署108年度執字第3610號  臺灣基隆地方檢察署109年度執字第101號 臺灣新北地方檢察署110年度執字第7726號   編號1至3經臺灣基隆地方法院109年度聲字第351號裁定應執行有期徒刑1年4月    

編        號           5          6          7 罪        名  販賣第二級毒品罪 販賣第二級毒品罪 販賣第一級毒品罪 宣   告   刑  有期徒刑3年8月 有期徒刑3年8月 有期徒刑15年4月 犯 罪 日 期  107年7月31日5時許 107年8月3日3時許 107年8月9日15時分許 偵查（自訴）機關年度案號         臺灣基隆地方檢察署108年度偵字第2264、3494、5067號   最後事實審 法    院                          臺灣高等法院    案    號                      110年度上更一字第233號         判決日期                          111年4月12日   確定判決 法    院                            最高法院    案    號                     111年度台上字第3100號    確定日期                          111年7月27日   可否易科罰金          否         否         否 備        註  臺灣基隆地方檢察署111年度執字第1469號，編號5至13原判決已定應執行有期徒刑16年   

編        號            8            9           10 罪        名  共同販賣第二級毒品罪 共同販賣第二級毒品罪 共同販賣第二級毒品罪 宣   告   刑  有期徒刑4年 有期徒刑3年8月 有期徒刑3年10月 犯 罪 日 期  107年8月5日6時55分許 107年9月1日某時 107年8月4日2時許 偵查（自訴）機關年度案號         臺灣基隆地方檢察署108年度偵字第2264、3494、5067號   最後事實審 法    院                          臺灣高等法院    案    號                      110年度上更一字第233號         判決日期                          111年4月12日   確定判決 法    院                            最高法院    案    號                     111年度台上字第3100號    確定日期                          111年7月27日   可否易科罰金          否         否         否 備        註  臺灣基隆地方檢察署111年度執字第1469號，編號5至13原判決已定應執行有期徒刑16年   

編        號           11           12          13 罪        名  共同販賣第二級毒品罪 共同販賣第一級毒品罪 共同販賣第一級毒品罪 宣   告   刑  有期徒刑3年10月 有期徒刑15年2月 有期徒刑5年1月 犯 罪 日 期  107年8月8日0時許 107年9至10月間某日 107年10月8日8時許 偵查（自訴）機關年度案號         臺灣基隆地方檢察署108年度偵字第2264、3494、5067號   最後事實審 法    院                          臺灣高等法院    案    號                      110年度上更一字第233號         判決日期                          111年4月12日   確定判決 法    院                            最高法院    案    號                     111年度台上字第3100號    確定日期                          111年7月27日   可否易科罰金          否         否         否 備        註  臺灣基隆地方檢察署111年度執字第1469號，編號5至13原判決已定應執行有期徒刑16年